# 验资期后事项

提问人：zhs7403 时间：2017-01-24 10:38:38
2014 年 3 月后验资非强制，某企业因为ipo需要验 2015 年的出资（货币+非货币）,我理解审计风险类似于第一期的期后事项，会加大。请问有次类验资从理论上和实务上都需要注意什么？

回答人：chenyiwei
对出资的审验和常规验资无显著差异。但因为验资报告日显著晚于实际出资到位日（即验资截止日），所以验资所面临的出资抽逃等风险会因为该期间的拉长而显著加大。应当对原出资到位日到验资报告日期间的大额资金支出进行逐笔审核，排除抽逃出资情况，核实此期间内新增的重要资产的计价，并要求股东归还此前占用公司的资金，在此情况下才能考虑出具验资报告。但是，验资报告中表述的验资截止日仍为原出资到位日。